【裁判字號】    98,訴,2298
【裁判日期】    980720
【裁判案由】    毒品危害防制條例
【裁判全文】
臺灣臺中地方法院刑事判決  98年度訴字第2298號
公  訴  人  臺灣臺中地方法院檢察署檢察官
被      告  甲○○
                    （另案在臺灣臺中看守所羈押中）
上列被告因毒品危害防制條例案件，經檢察官提起公訴（98年度
毒偵字第2039號、第2243號），被告於本院受命法官行準備程序
時，對於犯罪事實為有罪之陳述，經本院合議庭裁定由受命法官
獨任適用簡式審判程序，判決如下：
    主    文
甲○○施用第一級毒品，累犯，處有期徒刑拾月；又施用第二級
毒品，累犯，處有期徒刑伍月；又施用第一級毒品，累犯，處有
期徒刑拾壹月。扣案之第一級毒品海洛因貳包（含包裝袋，含袋
合計毛重壹點參壹公克），沒收銷燬之。扣案注射針筒壹支沒收
；又施用第二級毒品，累犯，處有期徒刑陸月。扣案第二級毒品
甲基安非他命肆包（含包裝袋，含袋合計毛重參點壹參公克），
沒收銷燬之。應執行有期徒刑壹年拾月。扣案之第一級毒品海洛
因貳包（含包裝袋，含袋合計毛重壹點參壹公克）、第二級毒品
甲基安非他命肆包（含包裝袋，含袋合計毛重參點壹參公克），
均沒收銷燬之。扣案注射針筒壹支沒收。
    犯罪事實及理由
一、本件犯罪事實如下：
  (一)甲○○前因施用毒品案件，經依臺灣高等法院臺中分院裁定
    送執行觀察、勒戒後，認無繼續施用毒品之傾向，而於民國
    八十七年七月十八日執行完畢釋放。復因施用第一、二級毒
    品案件，經本院裁定送觀察、勒戒後，認有繼續施用毒品之
    傾向，而由本院裁定令入戒治處所施以強制戒治一年，於九
    十年一月十四日期滿執行完畢，刑責部分則經各判處有期徒
    刑八月、六月，合併定應執行刑為有期徒刑一年確定。再於
    九十三年間因施用第一、二級毒品案件，經本院各判處有期
    徒刑一年五月及十一月確定；九十四年間另因施用第一、二
    級毒品案件，經本院各判處有期徒刑十月、七月確定。上開
    案件因符合減刑條件，分別再經裁定減刑為有期徒刑八月又
    十五日、五月又十五日、五月及三月又十五日確定，合併定
    應執行刑為有期徒刑一年一月確定，甫於九十七年一月三十
    一日縮短刑期執行完畢。詎其猶不知戒絕毒癮，又再為下列
    行為：
  (1)基於施用第一級毒品海洛因之犯意，於九十八年四月二十八
    日二十二時許，在臺中縣太平市○○里○○○街十八號之住
    處，以針筒注射之方式，施用第一級毒品海洛因一次；又基
    於施用第二級毒品甲基安非他命之犯意，於同年月二十九日
    六時許，在同一地點，以將甲基安非他命置於玻璃球內燒烤
    加熱後，吸食所產生煙霧之方式，施用第二級毒品甲基安非
    他命一次。嗣於同年月三十日十二時二十五分許，為警徵得
    其同意後，採集尿液送驗結果，呈嗎啡、可待因、安非他命
    及甲基安非他命陽性反應，而查悉上情。
  (2)另基於施用第一級毒品海洛因之犯意，於九十八年五月十三
    日九時許，在太平市○○路○段一三三巷十九號九樓之居處
    ，以針筒注射之方式，施用第一級毒品海洛因一次；又復另
    基於施用第二級毒品甲基安非他命之犯意，於同日上午九時
    許，在同一地點，以將甲基安非他命置於玻璃球內燒烤加熱
    後，吸食所產生煙霧之方式，施用第二級毒品甲基安非他命
    一次。嗣於同日十五時三十分許，為警在太平市○○路○段
    一三五號前查獲，當場在甲○○身上起獲第一級毒品海洛因
    二包（含袋毛重計一點三一公克），繼之又在其上述居處，
    扣得第二級毒品甲基安非他命四包（含袋毛重計三點一三公
    克）、已使用過之注射針筒一支、未使用過之注射針筒十九
    支、藥鏟一支及夾鏈袋一包（甲○○所涉販賣第一、二級毒
    品部分，另由檢察官以九十八年度偵字第一二六八二號提起
    公訴，現由本院以九十八年度訴字第二四三四號審理中，上
    述物品均扣於該案內），經警採集其尿液送驗結果，亦呈嗎
    啡、可待因、安非他命及甲基安非他命陽性反應，而查悉上
    情。
  (二)案經臺中縣警察局太平分局、烏日分局報告台灣台中地方法
    院檢察署檢察官偵查起訴。
二、證據名稱：
  (1)被告甲○○於偵查中及本院審理時之自白。
  (2)詮昕科技股份有限公司濫用藥物尿液檢驗報告二份。
  (3)扣案之海洛因二包（合計毛重一點三一克）、安非他命四包
    （合計毛重三點一三公克）、使用過之針筒一支、藥鏟一支
    、未使用過之針筒十九支、夾鍊袋一大包（上開證物均扣案
    附於九十八年度偵字第一二六八二號偵查卷中）。
  (4)臺灣高等法院被告全國前案紀錄表（被告之素行及累犯之認
    定）。
三、論罪科刑：
  (1)查海洛因、甲基安非他命分係毒品危害防制條例第二條第二
    項第一、二款所規定之第一、二級毒品。核被告甲○○所為
    ，係犯同條例第十條第一項之施用第一級毒品罪及同條第二
    項之施用第二級毒品罪。其持有毒品之行為，意在供己施用
    ，故其施用前後持有之低度行為，應為施用之高度行為所吸
    收，均不另論罪。被告所犯上開二次施用第一級毒品罪及二
    次施用第二級毒品罪之行為間，犯意各別，行為互殊，應予
    分論併罰。
  (2)又被告甲○○前曾於九十三年間因施用第一、二級毒品案件
    ，經本院各判處有期徒刑一年五月及十一月確定；九十四年
    間另因施用第一、二級毒品案件，經本院各判處有期徒刑十
    月、七月確定。上開案件因符合減刑條件，分別再經裁定減
    刑為有期徒刑八月又十五日、五月又十五日、五月及三月又
    十五日確定，合併定應執行刑為有期徒刑一年一月確定，甫
    於九十七年一月三十一日縮短刑期執行完畢，有台灣高等法
    院被告前案紀錄表及台灣台中地方法院檢察署刑案資料查註
    紀錄表存卷可參，其於有期徒刑執行完畢後五年內，再故意
    犯本件有期徒刑以上之四罪，均為累犯，應各依法加重其刑
    。
  (3)爰審酌被告有違反肅清煙毒條例、麻醉藥品管理條例、毒品
    危害防制條例之犯罪前科，且曾因施用毒品犯行，經施以觀
    察、勒戒及強制戒治執行完畢，竟猶不知戒絕，再施用毒品
    不輟，無視於毒品對於自身健康之戕害及國家對於杜絕毒品
    犯罪之禁令，惡性非輕，惟念其犯後始終坦認犯行，態度尚
    佳，及施用毒品之人亦屬「病人」，並其本次遭查獲施用毒
    品之次數、查獲後尿液檢驗之毒品濃度，及前案因施用毒品
    遭判決之刑度等一切情狀，分別量處如主文所示之刑，並定
    其應執行刑，以示懲儆。
  (4)又扣案之海洛因二包（含包裝袋，合計毛重一點三一克）、
    安非他命四包（含包裝袋，毛重合計三點一三公克），分係
    毒品危害防制條例第二條第二項第一、二款所規定之第一、
    二級毒品，查法務部調查局於鑑定海洛因、甲基安非他命等
    毒品時，一般係以傾倒之方式，將包裝袋內之海洛因或甲基
    安非他命倒出與包裝袋分離而稱重，必要時亦會輔以刮杓刮
    取袋內粉末。然無論依上述何種方式分離，包裝袋內均會有
    極微量海洛因及甲基安非他命殘留，故所謂「空包裝重」係
    指依上述方式將包裝袋內海洛因或甲基安非他命與包裝袋分
    離後所得到之包裝重，如前所述，包裝袋內有海洛因或甲基
    安非他命殘留等情，業經法務部調查局於九十三年三月十九
    日以調科壹字第Ｚ○○○○○○○○○Ｏ號函釋在案，依該
    函示意旨，堪認前開扣案海洛因、甲基安非他命毒品之空包
    裝，與其上毒品殘渣無從析離，應視同海洛因毒品整體，併
    依毒品危害防制條例第十八條第一項前段規定，宣告沒收銷
    燬之（公訴人於起訴書中雖記載扣案之毒品等證物，因被告
    涉有販賣第一級及第二級毒品而由檢察官另案偵辦中，爰不
    於本案聲請宣告沒收等語，然本院認被告既有施用第一級、
    第二級毒品之犯行，且扣案之第一級、第二級毒品均屬違禁
    物，毒品危害防制條例第十八條第一項係屬義務沒收之規定
    ，本院自仍應為沒收銷燬之諭知，併此說明）。另扣案使用
    過之針筒一支，係被告所有供施用第一級毒品海洛因所用之
    物，爰依刑法第三十八條第一項第二款宣告沒收。又扣案之
    藥鏟一支、未使用過之針筒十九支、夾鍊袋一大包，核均顯
    非供被告本案施用毒品用之工具，亦非違禁物，且業經扣於
    另案（被告另涉嫌販賣毒品部分），爰均不於本案為沒收之
    諭知，附此敘明。
四、應適用之法條：刑事訴訟法第二百七十三條之一第一項、第
    二百九十九條第一項前段、第三百十條之二、第四百五十四
    條第一項，毒品危害防制條例第十條第一項、第二項、第十
    八條第一項前段，刑法第十一條、第四十七條第一項、第五
    十一條第五款、第三十八條第一項第二款，判決如主文。
本案經檢察官乙○○到庭執行職務。
中    華    民    國    98    年    7     月    20    日
              刑事第十七庭  法  官  張清洲
以上正本證明與原本無異。
如不服本判決，應於收送達後十日內向本院提出上訴書狀（應敘
述具體理由並附繕本）。
上訴書狀如未敘述理由，應於上訴期間屆滿後二十日內補提理由
書於本院。
                            書記官  詹東益
中    華    民    國    98    年    7     月    20    日
附錄論罪科刑法條
毒品危害防制條例第十條
施用第一級毒品者，處六月以上五年以下有期徒刑。
施用第二級毒品者，處三年以下有期徒刑。
毒品危害防制條例第十八條第一項：
查獲之第一、二級毒品及專供製造或施用第一、二級毒品之器具
，不問屬於犯人與否，均沒收銷燬之；


司法院資訊處製作；財團法人民間司法改革基金會備份。
